# 关于那个库存股问题，再次请教陈版主：

提问人：1984.xjl 时间：2016-12-13 20:01:08
一、情况描述：A公司是一家改制分流的民营企业。公司股东人数为 300 人，根据公司内部对股份的约定，对于离职或退休的员工，公司将回购其股份，再出售给在职员工。公司从 2014 年至 2016 年均有回购员工股份的情况，截止到 2016 年 8 月 31 日，公司工商登记的股份为 5000 万股，库存股 10 万股。公司在 8 月 28 日召开股东会会议确定了配股名单，公司于 9 月 4 日收到配股股东的缴款，至此，公司不存在库存股。目前公司已按 8 月 31 日的基准日完成了股份制改造，会计师出具了股改报告及验资报告，确定的股改后的实收资本为 5000 万。但忽略了基准日存在的库存股所引起的股改基准日出资不实问题。 二、股改基准日9.2万股的库存股是否存在影响 8 月31 日作为公司的股改基准日，是否构成公司挂牌的障碍，项目认为不影响的理由主要有以下几点： 1 、股改时出资不实的问题在出具验资报告时已经处理。因为企业的股改时点为 831 ，股改时点实收资本为 5000 万，净资产 20000 万，库存股 10 万股，企业于 9 月 4 日前已全部收到 10 万股的购股款，项目组在 10 月 15 日出具了股改报告，企业在 10 月 30 日开了创立大会，项目组在 11 月 10 日出具了股改验资报告，相关出资不到位事项在我们出具股改验资报告的这个时点已消除。 9 月份股东缴股款 10 万，项目组觉得应该看成是股改前对股改基准日股份的补足。 2 、 9 月份的缴款应该是对 8 月份配股的补缴，不应认定为是一次普通的增资。公司工商注册的实收资本是5000 万，企业并未对 9 月份的缴款有相应的增资协议及股东会决议，工商也未办理实收资本的变更登记；企业在 8 月 28 日已有股东会决议关于将库存股 10 万股转让给员工，并非公司层面增资，且已明确了配股的员工、股数、金额。公司在拟定的股份公司新章程中确定的持股比例、持股数据均是根据 9 月 4 日缴款后情况来确定的。所以基于这些原因，项目组认为把 9 月份的缴款看成是股改基本日未缴足出资的补缴，只是股改时存在瑕疵。而不应把 9 月份的缴款认定为增资。 3 、律师也明确了：对于本次股改时的库存股，企业在 8 月 28 日已明确了库存股的配售对像、价格等，且企业在 9 月 4 日前已及时缴足了股款，涉及金额较小，且问题在创立大会前已消除，公司并不存在出资不实的情形。 4 、市场案例参考。项目组查到市场上已有可参考的案例，比如威门药业（ 430369 ）就属于这种股改时存在出资不实后期股东补足出资后也正常挂牌的例子。
烦请版主详细说明下 831 的库存股是否存在挂牌障碍， 9 月份的出资性质应该作何解释为宜？

回答人：chenyiwei
你的理解有一定合理性，但此问题更多地是法律、监管层面的问题，建议咨询律师意见并与监管部门尽早沟通确认。另外，还是建议将申报基准日确定在 9 月份出资瑕疵消除之后，最后一期资产负债表上不应再有出资瑕疵的影响。